【裁判字號】    98,交簡上,54
【裁判日期】    980626
【裁判案由】    公共危險
【裁判全文】
臺灣臺南地方法院刑事判決            98年度交簡上字第54號
上  訴  人
即  被  告  乙○○
上列上訴人即被告因公共危險案件，不服中華民國98年2月3日本
院98年度交簡字第263號第一審判決（聲請簡易判決處刑案號：
臺灣臺南地方法院檢察署98年度偵字第891號），提起上訴，本
院管轄之第二審合議庭判決如下：
    主  文
上訴駁回。
    事實及理由
一、本案經本院審理結果，認第一審判決對被告乙○○犯刑法第
    185 條之3之服用酒類，不能安全駕駛動力交通工具而駕駛
    罪，處罰金新臺幣陸萬元，並諭知如易服勞役以新臺幣1千
    元折算1日之折算標準，其認事、用法及量刑均無不當，應
    予維持，並引用檢察官聲請簡易判決處刑書記載之事實、證
    據及理由（如附件）。
二、被告上訴意旨係以：本人於案發當時未戴安全帽，警察要求
    酒測，我也同意，第一次酒測警察說沒有數據，警察說重測
    一次，第二次測警察說電力不足，警察說再測一次（中間有
    換電池），第三次測說酒測值為０. ６１毫克，為什麼會這
    樣？本人問警察，我沒有喝酒怎麼可能酒測為０. ６１毫克
    。本人要求重測一次，警察說不可以重測，為什麼警察可以
    連續測我三次，我不可以重測等語。經查，警察當天用於檢
    測被告之酒測器並無故障，第一次測因沒有數據而重測，第
    二次因電力不足，第三次即顯示酒測值為０. ６１毫克等情
    ，業據證人即執行酒測之警察甲○○到庭結證明確。是以，
    被告既經無故障之酒測器測得正確之酒測值，其要求重測即
    乏法律上之依據及正當理由。況且，被告於審理中亦坦承，
    當日中午有與朋友共同喝了六瓶啤酒等情，其飲酒距酒測時
    ，未逾八小時，而酒精殘留人之體內之多寡，應以實際酒測
    值為準，至於被告所辯稱其當晚無喝酒，應不致有０. ６１
    毫克之酒測值云云，純屬個人臆測之詞，不足為憑。被告於
    警詢時更坦承酒後即騎機車至佳里鎮之某友人住處，此一行
    為即可該當公共危險罪。準此，被告所辯即不足採，其犯行
    事證明確，洵堪認定。
三、核被告所為，係犯刑法第185條之3之服用酒類不能安全駕駛
    動力交通工具而駕駛罪。原審以被告罪證明確，適用刑法第
    185條之3、第42條第3項，刑法施行法第1條之1規定，並審
    酌駕駛人飲酒後，會降低對光線之適應能力，削弱其對於路
    況及車前狀況辨識之正確性，亦使神經反應遲鈍，致使駕駛
    人駕車時無法適切操控車輛，因此酒後駕車，對一般往來之
    公眾及駕駛人自身皆具有高度危險性，此為智識健全之人所
    可認識者，且酒後不應駕車之觀念，復已透過教育、宣導及
    各類媒體廣為介紹傳達各界週知多年，準此，被告對於酒後
    不能駕車及酒醉駕車之危險性，應有相當之認識，然其於飲
    酒後已達不能安全駕駛狀態，猶貿然駕車上路，嚴重危及自
    身與公眾安全，惟念其犯後坦承犯行，尚知悔悟，並參酌其
    酒醉程度所生危害，暨卷附臺灣高等法院被告前案紀錄表所
    載素行前科等一切情狀，科處如主文所示之罰金，並諭知如
    易服勞役之折算標準，認事用法均無違誤，量刑亦稱妥適，
    被告猶執前詞上訴前來，並無理由，應予駁回。
據上論斷，應依刑事訴訟法第455條之1第1項、第3項、第368條
、第373條，判決如主文。
本案經檢察官丙○○到庭執行職務。
中    華    民    國    98    年    6    月    26    日
                  刑事第二庭審判長 法  官
                                    法  官
                                    法  官 朱中和
以上正本證明與原本無異。
如不服本判決，應於判決送達後10日內，向本院提出上訴狀。
中    華    民    國    98    年    6    月    26    日
                                    書記官
附錄本案論罪科刑法條
刑法第185條之3：
服用毒品、麻醉藥品、酒類或其他相類之物，不能安全駕駛動力
交通工具而駕駛者，處一年以下有期徒刑、拘役或十五萬元以下
罰金。


司法院資訊處製作；財團法人民間司法改革基金會備份。
